Minutes et répertoires du notaire Jean II CHARLES, 27 avril 1630 - 13 août 1635 (étude XVIII)
Archives nationales
- Minutes de Jean II CHARLES, 1583 - 14 avril 1652; MC/ET/XVIII/184 - MC/ET/XVIII/247
  - Minutes. 1632, janvier - juin, janvier - juin 1632; MC/ET/XVIII/187; registre
    - Testament de Guillaume Mazure, curé de Saint-Paul, malade de corps de sain d'esprit. Il veut que son frère Nicolas Mazure paye à M. Fayet, ci-devant curé de Saint-Paul, une somme de 1.500 livres qu'il lui doit outre les 3.000 livres de pension annuelle., 9 mars 1632; MC/ET/XVIII/187
      Documents du Minutier central concernant l'histoire de la musique (1600-1650), par Madeleine Jurgens, tome II [études XI à XX, 1900 actes], Paris, Archives nationales, 1974, p. 698 (instrument de recherche imprimé dématérialisé, certaines notices sont plus détaillées dans la version intégrale accessible en ligne par la rubrique 'Autres instruments de recherche', voir contexte dans le Plan d’orientation général - Notaires de Paris, guides thématiques du Minutier).
    - Bail pour 4 ans par Gilles Lemaistre, demeurant rue des Égouts, à Joachim Berger, maître tailleur d'habits, de la maison comprenant un corps de logis avec cour et jardin, où il demeure boulevard de la porte Saint-Jacques, au loyer annuel de 310 l., déduction faite de 100 l. à payer chaque année en l'acquit du bailleur, aux religieuses cordelières de Saint-Marcel., 21 avril 1632; MC/ET/XVIII/187
      Documents du Minutier central concernant les peintres, sculpteurs et graveurs au XVIIe siècle (1600-1650), par Marie-Antoinette Fleury et Martine Constans, tome II [études XI à XX, 2445 actes], Paris, Archives nationales, 2010, notice n°1350 (instrument de recherche imprimé dématérialisé, certaines notices sont plus détaillées dans la version intégrale accessible en ligne par la rubrique 'Autres instruments de recherche', voir contexte dans le Plan d’orientation général - Notaires de Paris, guides thématiques du Minutier).
    - ROUXEL de MEDAVY (Jacques de) chevalier de l'ordre Saint-Jean-de-Jérusalem, commandeur de Contourel, demeurant à Paris, rue Michel-le-Comte § Bail à Jacques de ROUXEL de MEDAVY d'une maison sur le quai de la Tournelle, 2 mai 1632; MC/ET/XVIII/187; fol. V/C/LIIII
      bail; Rouxel de Medavy, Jacques de
    - Vente de livres par Marie Buisson, veuve de Pierre Louis Feburier, marchand libraire, demeurant rue Saint-Jacques, paroisse Saint-Séverin, en présence de Jean Feburier, étudiant en la faculté de théologie de Parie, leur fils, et Simon Feburier, aussi marchand libraire en la même maison, pour la vente de toute la marchandise de la librairie prisée par Villery, marchand libraire., 14 juin 1632; MC/ET/XVIII/187
      acte de vente; Saint-Jacques (rue); Buisson, Marie; Feburier, Pierre Louis; Feburier, Jean; Feburier, Simon; Villery (M.); libraire
  - Minutes. 1632, juillet - décembre, juillet - décembre 1632; MC/ET/XVIII/188; registre
    - Inventaire après décès de Marin Le Pelletier, seigneur de Chasteaupoissy, conseiller du roi et maître ordinaire en la chambre des comptes, dressé à la requête de Nicolas Le Pelletier, son fils, agissant en son nom et comme tuteur de ses frères et soeurs., 27 août 1631; MC/ET/XVIII/188
      (fol. 5 v°): Dans le cabinet du défunt,.
      '... un petit luth garnye d'une partye de ses cordes, prisé... 3 l.
      Documents du Minutier central concernant l'histoire de la musique (1600-1650), par Madeleine Jurgens, tome II [études XI à XX, 1900 actes], Paris, Archives nationales, 1974, p. 897 (instrument de recherche imprimé dématérialisé, certaines notices sont plus détaillées dans la version intégrale accessible en ligne par la rubrique 'Autres instruments de recherche', voir contexte dans le Plan d’orientation général - Notaires de Paris, guides thématiques du Minutier).
      Le Pelletier, Marin
    - Bail par Anne Belon, avocat au parlement, demeurant rue Saint-Jean-de-Beauvais, tuteur des enfants de César Duval, huissier du roi au parlement, et d'Élisabeth Belon, pour quatre années, à Balthazar Kucqler, maître joueur de luth, demeurant rue du Colombier, d'une maison sise hors la porte de Buci, près de celle à l'enseigne de la Croix blanche, moyennant 250 livres de loyer annuel., 8 août 1632; MC/ET/XVIII/188
      Documents du Minutier central concernant l'histoire de la musique (1600-1650), par Madeleine Jurgens, tome II [études XI à XX, 1900 actes], Paris, Archives nationales, 1974, p. 475 (instrument de recherche imprimé dématérialisé, certaines notices sont plus détaillées dans la version intégrale accessible en ligne par la rubrique 'Autres instruments de recherche', voir contexte dans le Plan d’orientation général - Notaires de Paris, guides thématiques du Minutier).
    - Testament de Jeanne Hubert, femme de Jean Fontaine, demeurant à Saint-Marcel, allant et venant par la ville, suivi d'une révocation en date du 1er octobre 1633., 21 septembre 1632; MC/ET/XVIII/188
    - SEVIN (Guy) Conseiller du Roi et contrôleur en la chancellerie du Palais, demeurant rue Saint-Victor § Quittance de Guy SEVIN comme héritier pour 1/3 de feue Marie VERON, veuve de Jacques SEVIN, conseiller du Roi, correcteur en sa chambre des Comptes, sa mère et pour 1/3 de soeur Elisabeth SEVIN, religieuse, à Romain BOYVIN, conseiller du Roi et trésorier de France, général des Finances au bureau établi à Rouen et Françoise de THELIS, sa femme demeurant à Paris rue des Bernardins, de 9 600 livres pour le rachat d'une rente de 600 livres appartenant aud. Guy SEVIN comme lui ayant été cédée par Marie SEVIN, femme de Jacques GOISLARD, conseiller secrétaire du Roi et Louise DUMETZ, femme de Pierre de MOCCY (devant LEROY le 21 août 1632), 22 septembre 1632; MC/ET/XVIII/188; fol. II/C/LX et LXI
      quittance; Sevin, Guy
    - GOISLARD (Jacques) Conseiller, secrétaire du Roi, maison couronne de France § Deux quittances de rachat par Guy SEVIN, pour des rentes qui lui ont été cédées par Marie SEVIN, femme de Jacques GOISLARD et Louise DUMAITZ femme de Pierre de MOUCY (le 21 août 1632 par devant de MONTHENAULT et LEROY et le 4 janvier 1629 par devant SAULNIER et CHARLES), 22 septembre 1632; MC/ET/XVIII/188; fol. II/C/LX; fol. II/C/LXI
      quittance; Goislard, Jacques
    - GOISLARD (Jacques) conseiller, secrétaire du Roi, maison couronne de France et de ses finances, demeurant rue du Paon, paroisse Saint-Etienne-du-Mont § Quittance par Jacques GOISLARD à Guy SEVIN, conseiller du Roi, contrôleur en la chancellerie et à Pierre de MOUCY, écuyer, conseiller du Roi, trésorier de France au bureau des finances établi en Champagne, demeurant rue Cloche-Perse procureur de Louise DUMAITZ, sa femme, héritiers de Marie VERON, leur mère et de Soeur Elisabeth SEVIN, leur soeur, religieuse professe au Monastère Ste Marie, 22 septembre 1632; MC/ET/XVIII/188; fol. II/C/LII
    - Constitution par Jacques Goubert, sergent au bailliage de Sainte-Geneviève-du-Mont, demeurant rue Mouffetard, et par Marie Lefebvre, sa femme, à Jeanne Hubert, femme de Jean Fontaine, de 62 livres 10 sols de rente annuelle, moyennant 1.000 livres., 27 septembre 1632; MC/ET/XVIII/188
    - SEVIN (Guy) Conseiller du Roi, contrôleur en la chancellerie du Palais demeurant rue Saint-Victor § Quittance de Guy SEVIN se faisant fort de Louise DUMAITZ, femme de Pierre de MOUCY et de Marie SEVIN, femme de Jacques GOISLARD conseiller, notaire secrétaire du Roi, à Michel MOREAU, conseiller du Roi en ses conseils d'état et privé, lieutenant civil du Châtelet, de 6 400 livres pour le rachat de 400 livres de rente vendues à défunte Marie VERON devant SAULNIER et CHARLES le 15 avril 1624 (A la suite: 1632, 3 décembre, ratification et quittance par Louise DUMAITZ à Guy SEVIN), 5 octobre 1632; MC/ET/XVIII/188; fol. III/C/X
    - Contre-lettre de Mathurin Pétraut et sa femme, Catherine Roze, disant que c'est pour leur faire plaisir que Jean Prévost, maître peintre, Jacques Olart et Richard Bélot, praticiens, ont donné pouvoir au procureur du bailliage de Thoiry pour la vente des héritages de Damien Dringot et Catherine Roze à Thoiry., 19 octobre 1632; MC/ET/XVIII/188
      Documents du Minutier central concernant les peintres, sculpteurs et graveurs au XVIIe siècle (1600-1650), par Marie-Antoinette Fleury et Martine Constans, tome II [études XI à XX, 2445 actes], Paris, Archives nationales, 2010, notice n°1831 (instrument de recherche imprimé dématérialisé, certaines notices sont plus détaillées dans la version intégrale accessible en ligne par la rubrique 'Autres instruments de recherche', voir contexte dans le Plan d’orientation général - Notaires de Paris, guides thématiques du Minutier).
    - Contrat de mariage entre Macé Lebrun, tailleur, et Marie Bourray, tous deux, demeurant rue Saint- Jean-de-Beauvais. Parmi les témoins, Luc Lamiel, maître imprimeur en taille-douce, ami de la future., 4 novembre 1632; MC/ET/XVIII/188
      Documents du Minutier central concernant les peintres, sculpteurs et graveurs au XVIIe siècle (1600-1650), par Marie-Antoinette Fleury et Martine Constans, tome II [études XI à XX, 2445 actes], Paris, Archives nationales, 2010, notice n°1230 (instrument de recherche imprimé dématérialisé, certaines notices sont plus détaillées dans la version intégrale accessible en ligne par la rubrique 'Autres instruments de recherche', voir contexte dans le Plan d’orientation général - Notaires de Paris, guides thématiques du Minutier).
    - Contrat de mariage entre Nicolas Champagne, cocher au service du président de Thou, demeurant rue des Poitevins, fils de feu Jean Champagne, trompette ordinaire du roi, et de Catherine Bouteille, et Marie Poly, veuve de Jean Forget, marchand fruitier, demeurant rue du Paon., 22 novembre 1632; MC/ET/XVIII/188
      Documents du Minutier central concernant l'histoire de la musique (1600-1650), par Madeleine Jurgens, tome II [études XI à XX, 1900 actes], Paris, Archives nationales, 1974, p. 283 (instrument de recherche imprimé dématérialisé, certaines notices sont plus détaillées dans la version intégrale accessible en ligne par la rubrique 'Autres instruments de recherche', voir contexte dans le Plan d’orientation général - Notaires de Paris, guides thématiques du Minutier).
  - Minutes. 1633, janvier - juin, janvier - juin 1633; MC/ET/XVIII/189; registre
    - Contrat de mariage entre Jean Bezombe, tambour au régiment des gardes françaises, fils d'Arnauld Bezombe, tavernier à Vollance en Gênois, et de Jeanne Camenade, demeurant à Saint-Marcel, et Madeleine Maillard, veuve de Marin Gibon, patenôtrier, auquel signe comme témoin du fiancé André Pinson, tambour-major de l'infanterie française., 2 janvier 1633; MC/ET/XVIII/189
      Documents du Minutier central concernant l'histoire de la musique (1600-1650), par Madeleine Jurgens, tome II [études XI à XX, 1900 actes], Paris, Archives nationales, 1974, p. 657 (instrument de recherche imprimé dématérialisé, certaines notices sont plus détaillées dans la version intégrale accessible en ligne par la rubrique 'Autres instruments de recherche', voir contexte dans le Plan d’orientation général - Notaires de Paris, guides thématiques du Minutier).
      Bezombe, Jean
    - Inventaire après décès de Jacques Moysant, joueur d'instruments de musique de la chambre du roi, dressé à la requête d'Anne Colombel, sa femme, agissant en son nom et comme tutrice de Louise âgée de douze ans, de Jeanne âgée de neuf ans, d'Alexandre âgé de sept ans, d'Anne âgée de trois ans et de Jean âgé de neuf mois., 14 janvier 1633; MC/ET/XVIII/189
      Les biens meubles se trouvent en une maison de la rue Françoise comportant salle, cuisine, étude, chambres, grenier, avec dépendances.
      6 feuillets. - Fol. l v°: provisions (bois et blé), 48 livres; meubles, 275 livres; fol. 2 v°: instruments de musique, 30 livres; fol. 3: habits du défunt, 94 livres; fol. 3 v°: linge, 138 livres; fol. 4 v°: habits de la veuve, 68 livres; bijoux, 26 livres; fol. 5: deniers comptants, 1.500 livres; dettes actives, 300 livres; papiers.
      Instruments de musique:
      (fol. 2 v°): '... ung violle, une taillle, un cornet, le tout servant audict deffunct, garny de leur estuict, prisé... 30 l.
      Déclarations:
      (fol. 5): '... s'est trouvé en especes d'or et monnoye blanche la somme de quinze cents livres que ladicte veuve Moysant a dict provenir de partye du prix de la vente qu'elle a faict au sieur Abel de l'office de viollon du roy qui appartenoit audict déffunct son mary.
      '... Item declare (ladicte veuve) qu'il est deub à sondict mary pour les gaiges de sadicte charge environ 300 livres.
      Papiers:
      COTE 1: vente par Edmond Baron, sieur de Cottainville, à Moysant d'une maison avec jardin, rue Françoise, et d'une autre maison rue Battoir, moyennant 1.600 livres, devant Fieffé et Baudoin, le 16 mars 1627.
      COTE 2: transport par Geoffroy Bridet, bourgeois de Paris, et Marguerite Le Ber, sa femme, à Moysant et à sa femme, leurs neveu et nièce, d'une maison avec jardin et jeu de boule sur le fossé d'entre les portes Saint-Denis et Saint-Martin devant Duchesne et Viard, le 2 mars 1622.
      Documents du Minutier central concernant l'histoire de la musique (1600-1650), par Madeleine Jurgens, tome II [études XI à XX, 1900 actes], Paris, Archives nationales, 1974, p. 237 (instrument de recherche imprimé dématérialisé, certaines notices sont plus détaillées dans la version intégrale accessible en ligne par la rubrique 'Autres instruments de recherche', voir contexte dans le Plan d’orientation général - Notaires de Paris, guides thématiques du Minutier).
      Moysant, Jacques
    - HAUTECLOCQUE (Mathieu) maître brodeur du prince de CONDÉ, et Marie BOURGUIGNON sa femme § Quittance de Nicolas BOURGUIGNON, à. .. ses gendre et fille., 24 février 1633; MC/ET/XVIII/189; fol. IX/XX/XVII
      quittance; Hauteclocque, Mathieu
    - Bail par Antoine Gohier, maître ès arts en l'université de Paris, demeurant au carrefour Sainte-Geneviève, à Claude Imbert, joueur d'instruments, demeurant rue Traversine, d'une maison sise en cette rue, moyennant 90 livres de loyer annuel., 1er avril 1633; MC/ET/XVIII/189
      Documents du Minutier central concernant l'histoire de la musique (1600-1650), par Madeleine Jurgens, tome II [études XI à XX, 1900 actes], Paris, Archives nationales, 1974, p. 576 (instrument de recherche imprimé dématérialisé, certaines notices sont plus détaillées dans la version intégrale accessible en ligne par la rubrique 'Autres instruments de recherche', voir contexte dans le Plan d’orientation général - Notaires de Paris, guides thématiques du Minutier).
      Gohier, Antoine
    - Titre-nouvel par Henri Bonnegent, maître joueur d'instruments, demeurant rue de la Heaumerie, et Antoinette Rousseau, sa femme, demeurant à Igny par Bièvre, sur soixante-quatorze perches de terres sis au terroir d'Igny., 16 avril 1633; MC/ET/XVIII/189
      Documents du Minutier central concernant l'histoire de la musique (1600-1650), par Madeleine Jurgens, tome II [études XI à XX, 1900 actes], Paris, Archives nationales, 1974, p. 496 (instrument de recherche imprimé dématérialisé, certaines notices sont plus détaillées dans la version intégrale accessible en ligne par la rubrique 'Autres instruments de recherche', voir contexte dans le Plan d’orientation général - Notaires de Paris, guides thématiques du Minutier).
      Bonnegent, Henri
    - Contrat de mariage entre Fiacre Legris, maître peignier tablettier, demeurant rue Saint-Victor, natif d'Yvoi-la- Garenne en Normandie, et Marguerite Moreau, fille de feu Nicolas Moreau, cuisinier. Parmi les témoins, François Payquier, marbrier du roi, cousin issu de germain par sa femme., 17 avril 1633; MC/ET/XVIII/189
      Documents du Minutier central concernant les peintres, sculpteurs et graveurs au XVIIe siècle (1600-1650), par Marie-Antoinette Fleury et Martine Constans, tome II [études XI à XX, 2445 actes], Paris, Archives nationales, 2010, notice n°1655 (instrument de recherche imprimé dématérialisé, certaines notices sont plus détaillées dans la version intégrale accessible en ligne par la rubrique 'Autres instruments de recherche', voir contexte dans le Plan d’orientation général - Notaires de Paris, guides thématiques du Minutier).
      Legris, Fiacre
    - Contrat de mariage entre Noël Lenoir, procureur au Parlement, demeurant rue Perdue, et Edmée Girmond, fille d'Amable Girmond, huissier au Parlement. Parmi les témoins, Pierre Bernard, maître sculpteur, oncle de la future., 24 avril 1633; MC/ET/XVIII/189
      Documents du Minutier central concernant les peintres, sculpteurs et graveurs au XVIIe siècle (1600-1650), par Marie-Antoinette Fleury et Martine Constans, tome II [études XI à XX, 2445 actes], Paris, Archives nationales, 2010, notice n°160 (instrument de recherche imprimé dématérialisé, certaines notices sont plus détaillées dans la version intégrale accessible en ligne par la rubrique 'Autres instruments de recherche', voir contexte dans le Plan d’orientation général - Notaires de Paris, guides thématiques du Minutier).
      Lenoir, Noël
    - Mise en apprentissage par Jean Sauvage, manouvrier, demeurant à Saint-Sauveur-Jeraulminin, près Crépy-en-Valois, de son fils Jacques Sauvage, pendant cinq années, chez son fils aîné Jean Sauvage, joueur d'instruments, demeurant rue Traversine, qui apprendra à son jeune frère ou lui fera apprendre à bien jouer du violon et d'autres instruments, le nourrira et le logera, moyennant payement des dépenses par le père., 29 juin 1633; MC/ET/XVIII/189
      Documents du Minutier central concernant l'histoire de la musique (1600-1650), par Madeleine Jurgens, tome II [études XI à XX, 1900 actes], Paris, Archives nationales, 1974, p. 343 (instrument de recherche imprimé dématérialisé, certaines notices sont plus détaillées dans la version intégrale accessible en ligne par la rubrique 'Autres instruments de recherche', voir contexte dans le Plan d’orientation général - Notaires de Paris, guides thématiques du Minutier).
      Sauvage, Jean
  - Minutes. 1633, juillet - décembre, juillet - décembre 1633; MC/ET/XVIII/190; registre
    - TAPISSERIE § Marché pour rideaux et capitonnages à la mode, 5 août 1533; MC/ET/XVIII/190
      marché
    - Contrat de mariage entre Robert Féguière, libraire et relieur, et Catherine de La Rue, veuve de Hercule Nuet, cartonnier, tous deux, demeurant rue d'Écosse. Parmi les témoins, Étienne Dauvel, imprimeur en taille-douce., 3 juillet 1633; MC/ET/XVIII/190
      Documents du Minutier central concernant les peintres, sculpteurs et graveurs au XVIIe siècle (1600-1650), par Marie-Antoinette Fleury et Martine Constans, tome II [études XI à XX, 2445 actes], Paris, Archives nationales, 2010, notice n°599 (instrument de recherche imprimé dématérialisé, certaines notices sont plus détaillées dans la version intégrale accessible en ligne par la rubrique 'Autres instruments de recherche', voir contexte dans le Plan d’orientation général - Notaires de Paris, guides thématiques du Minutier).
      Féguière, Robert
    - Contrat de mariage entre Nicolas Daraines, marchand épicier, demeurant rue des Déchargeurs, et Catherine Christofle, fille de Jean Christofle, gagne-deniers. Parmi les témoins, Girard de Bréquigny, maître peintre, bourgeois de Paris, ami du futur., 4 septembre 1633; MC/ET/XVIII/190
      Documents du Minutier central concernant les peintres, sculpteurs et graveurs au XVIIe siècle (1600-1650), par Marie-Antoinette Fleury et Martine Constans, tome II [études XI à XX, 2445 actes], Paris, Archives nationales, 2010, notice n°390 (instrument de recherche imprimé dématérialisé, certaines notices sont plus détaillées dans la version intégrale accessible en ligne par la rubrique 'Autres instruments de recherche', voir contexte dans le Plan d’orientation général - Notaires de Paris, guides thématiques du Minutier).
      Daraignes, Nicolas
    - Contrat de mariage entre Jean Jacques, joueur d'instruments, demeurant rue du Murier, natif de Valseron au pays de Metz, fils de Jean Jacques, laboureur, et de Barbe Nicole, et Jeanne Petit, fille de défunt Charles Petit, peigneur de laine, et de Raouline Pillon. Parmi les témoins figurent Pierre Datelin, joueur d'instrument, ami du fiancé, et Thomas Hanin, joueur d'instruments, beau-père de la fiancée. La dot est de 150 livres., 6 septembre 1633; MC/ET/XVIII/190
      Documents du Minutier central concernant l'histoire de la musique (1600-1650), par Madeleine Jurgens, tome II [études XI à XX, 1900 actes], Paris, Archives nationales, 1974, p. 577 (instrument de recherche imprimé dématérialisé, certaines notices sont plus détaillées dans la version intégrale accessible en ligne par la rubrique 'Autres instruments de recherche', voir contexte dans le Plan d’orientation général - Notaires de Paris, guides thématiques du Minutier).
      Jacques, Jean
    - Marché pour la peinture de l'orgue de Saint-Etienne-du-Mont., 5 octobre 1633; MC/ET/XVIII/190
      Marché entre Lucas Rabathé, maître peintre, et les marguilliers de la fabrique de Saint-Étienne-du-Mont, pour la peinture du châssis [buffet] de l'orgue de l'église, avant la Toussaint, moyennant 150 l., dont 100 comptant. On peindra les deux petits volets du positif de la même manière que ceux qui sont déjà peints, et le peintre fournira l'or, l'azur et l'azur de roche. À la suite: - 1633, 22 décembre.
      Quittance aux marguilliers de 50 l.
      ' Fut present en sa personne Lucas Rabatte, maistre painctre à Paris, lequel confesse avoir promis et promect à Messieurs les marguilliers de l'oeuvre et fabricque de l'eglise Sainct-Estienne-du-Mont, ce acceptant pour ladicte oeuvre et fabricque par Maistre Florent Carbonnet, contrerolleur au magazin et grenier à sel de Tonnerre, et Jehan Tonnellier, maistre espicier, bourgeois de Paris, deux desdictz marguilliers, à ce presens, de faire et parfaire bien et deuement au dire d'ouvriers et gens à ce congnoissans, les ouvrages de sondict mestier qui ensuivent au chassis des orgues de ladicte eglise, scavoir de paindre les deux petitz volletz du pozitif, conformement aux autres jà painctz et si sera tenu ledict Rabatte faire faire applicquer, fournir ce qu'il conviendra de rozette ausdictz petitz volletz de pareil bois et estoffes que celles des grandz volletz que ledict Rabatte paindera et dorera. Et, pour ce faire, fournir par ledict Rabathe or et azur, azur de roche semblable à cellui des grandz volletz, or de fourbisseur et autres choses à ce necessaires, et commencer à ce faire le jour d'hui, et le tout rendre faict et parfaict, comme dessus est dict, dedans le jour et feste de Toussainctz prochain. Et s'aidera ledict Rabatte de environ dix onces d'azur, des toilles et demy cent d'or appartenant à ladicte eglise que ledict Rabatte a en sa possession, et peindra le dedans en huille desdictz volletz.
      Ce marché faict moyennant cent cinquante livres tournoiz sur quoy il confesse avoir receu dudict sieur Carbonnet, marguillier comptable, la somme de cent livres tournoiz et le surplus qu'il sera tenu paier audict Rabatte ou au porteur incontinant que lesdictes ouvrages seront faictes et parfaictes bien et deuement, comme dessus est dict. Car ainsy a esté accordé, promectant etc, obligeant chacun en droict soy et l'un envers l'autre, renonceant de part et d'autre.
      Faict et passé ès estudes, avant midi, l'an mil six cent trente-trois, le cinquiesme jour d'octobre, et ont signé:
      TONNELLIER CARBONNET RABATHE CAPITAIN (notaire) CHARLES (notaire).
      'Ledict Rabathe, desnommé au marché cy-dessus escript, confesse avoir eu et receu dudict Sieur Carbonnet la somme de cinquante livres tournoiz qui restoient à luy payer pour les causes contenues audict marché de l'autre part escript, dont et de laquelle somme de cinquante livres tournoiz il s'est tenu pour content et bien payé et en a quicté et quicte icelluy sieur Carbonnet, ladicte oeuvre et tous autres. Promectant etc, obligeant etc, renonceant etc.